【裁判字號】    90,台非,288
【裁判日期】    900823
【裁判案由】    違反麻醉藥品管理條例
【裁判全文】
最高法院刑事判決                                  九十年度台非字第二八八號
    上訴人  最高法院檢察署檢察總長
    被  告  甲○○
右上訴人因被告違反麻醉藥品管理條例案件，對於台灣台南地方法院中華民國八十六
年六月十八日第一審確定裁定（八十六年度聲字第九九九號），認為違法，提起非常
上訴，本院判決如左：
    主  文
原裁定撤銷。
檢察官之聲請駁回。
    理  由
一非常上訴意旨稱：按判決不適用法則或適用不當者，為違背法令，刑事訴訟法第三
百七十八條定有明文。又受有期徒刑之執行完畢，或受無期徒刑或受有期徒刑一部之
執行而赦免後，五年以內再犯有期徒刑以上之罪者，始為累犯，刑法第四十七條亦定
有明文。本件台灣台南地方法院以被告曾因違反肅清煙毒條例案件，經法院判處有期
徒刑三年十月確定，於民國（下同）八十五年五月十三日執行完畢，猶不知悔改，於
八十五年七月二十七日或前三、四日間，犯本件違反麻醉藥品管理條例案件，認定係
屬累犯，而依累犯之規定更定其刑為有期徒刑柒月之裁定，惟被告前開違反肅清煙毒
條例案件，本應於八十五年五月十三日執行完畢，惟因另施用毒品經判處有期徒刑三
年三月，並自八十五年五月十四日接續執行，至八十八年八月四日始為刑期終日，被
告於八十三年十二月二十三日假釋出監（參見台灣雲林監獄報請撤銷假釋報告表、本
署刑案資料查註紀錄表），犯本罪之時間，係在假釋期間，其所受有期徒刑之處罰尚
未執行完畢，法院竟依累犯之規定更定其刑，自有適用法則不當之違法。案經確定，
爰依刑事訴訟法第四百四十一條、第四百四十三條提起非常上訴，以資糾正等語。
二本院按受有期徒刑之執行完畢，或受無期徒刑或有期徒刑一部之執行而赦免後，五
年以內再犯有期徒刑以上之罪者，始構成累犯，此觀刑法第四十七條之規定自明。本
件原法院以被告曾因違反肅清煙毒條例之罪，經台灣台南地方法院判處有期徒刑三年
十月確定，於八十五年五月十三日執行完畢，復於八十五年七月二十七日或前三、四
日間，犯違反麻醉藥品管理條例之罪，經同法院以八十五年度易字第四二三九號刑事
判決判處有期徒刑六月確定，因發覺後一罪係屬累犯，因依台灣台南地方法院檢察署
檢察官之聲請，按累犯規定裁定更定其刑為有期徒刑七月。惟查被告前開違反肅清煙
毒條例之罪，本應於八十五年五月十三日執行完畢，惟因被告另犯施用毒品罪，經判
處有期徒刑三年三月，並經檢察官指揮接續執行，二案罪刑應至八十八年八月四日始
為期滿，而被告執行至八十三年十二月二十三日即獲假釋出監，有台灣雲林監獄報請
撤銷受刑人甲○○之假釋報告表及最高法院檢察署刑案資料查註紀錄表各一件附卷可
稽，則被告前犯違反麻醉藥品管理條例之罪，係在假釋期間內所犯，顯不符累犯要件
，原法院誤依檢察官聲請，依累犯規定裁定更定其刑，自屬違背法令。案經確定，非
常上訴意旨執以指摘，為有理由，因原裁定不利於被告，應將原裁定撤銷，另行諭知
駁回檢察官之聲請，以資糾正。
據上論結，應依刑事訴訟法第四百四十七條第一項第一款但書，判決如主文。
中      華      民      國     九十     年      八      月    二十三    日
                              最高法院刑事第十二庭
                                  審判長法官  呂  潮  澤
                                        法官  陳  世  雄
                                        法官  孫  增  同
                                        法官  林  開  任
                                        法官  蕭  權  閔
      右正本證明與原本無異
                                              書  記  官
中      華      民      國     九十     年      八      月    二十九    日


司法院資訊處製作；財團法人民間司法改革基金會備份。
